# Plankton_gelatinous

```{r, warning=FALSE}
source("R/init.R")
vigns <- fs::dir_ls(
  here::here(training_dir, "Plankton_gelatinous"), 
  type = "file", glob = "*.png", recurse = TRUE)
```

## Tunicata

## Chaetognatha

## Ctenophora

## Cnidaria

### Scyphozoa

Les schyphozoaires sont communément appelé méduses. Ces organismes sont à la fois benthiques et pélagiques [@licandro2017]. Les stades successifs du développement des méduse est présenté ci-dessous.

![Cycle de vie de Catostylus mosaicus (Scyphozoa: Rhizostomeae) [@pitt2000].](images/03plankton_gelatinous/scyphozoa_life_cycle.png){fig-align="center" width="348"}

#### Scyphozoa_ephyra

Le stade ephyra est aisément reconnaissable de par sa symétrie de 8. Il est possible d'affiner cette classification en s'intéressant à la distinction entre les Semaeostomeae et les Rizostomeae se base principalement sur la morphologie des canaux radiaux et adriaticaux.

```{r}
plot_vignettes(vigns, group = "Scyphozoa_ephyra")

```

#### Scyphozoa_medusa

TODO

### Hydrozoa

#### Siphonophorae

Les siphonophores sont en une colonie d'individus que l'on nomme zoïdes. On discrimine différent zoïdes par rapport à leur fonctions nectophore (locomotion), gastrozoïde ( digestion), pneumatophore (flottaison) [@licandro2017a].

##### Abilidae

##### Diphydae

##### Physonectae

Physonectae_nectophore

Ces organismes sont constitués d'un pneumatophore contrairement aux Calycophore. La forme particulière de ces organismes la rend aisément identifiables.

![A: Photographie \[\@pugh2016\] et B: vignette de Physonectae.](images/03plankton_gelatinous/physonectae.png){fig-align="center" width="443"}

Ce groupe s'apparente au groupe des `nectophore_Physonectae` présent dans le ZooScanNet.

```{r}
plot_vignettes(vigns, group = "Physonectae_nectophore")

```
