# Introduction

```{r, message=FALSE, warning=FALSE}
plkt <- data.io::read(here::here("data", "mesoplankton.csv"))
```

La classification se décompose en 6 niveaux :

-   N1 : séparation rapide et pratique en `r length(unique(plkt$N1))` groupes. On retrouve les groupes suivants : `r unique(plkt$N1)` .

-   N2 : Séparation principalement sur base des phylums en `r length(unique(plkt$N2))` groupes

-   N3 : Séparation principalement sur base des Classes en `r length(unique(plkt$N3))` groupes

-   N4 : Séparation sur base des Ordres (si possible) en `r length(unique(plkt$N4))` groupes

-   N5 : Séparation sur base des Sous-ordres et des Genres en `r length(unique(plkt$N5))` groupes

-   N6 : Séparation sur base des espèces en `r length(unique(plkt$N6))` groupes

L'arborescence des différents groupes sont visualisable ci-dessous. Une vue sous la forme d'un mindmap est également disponible [ici](https://coggle.it/diagram/XniwI-MesP8BdYNn/t/mesoplankton/46c9eaed5e2a5c6a3292935cfdb71acaf585976bef9c390b482e2f473c587862?present=1).

```{r}
fs::dir_tree("training_set/", type = "directory")
```
